【裁判字號】    98,交上訴,298
【裁判日期】    980526
【裁判案由】    公共危險等
【裁判全文】
臺灣高等法院臺南分院刑事判決       98年度交上訴字第298號
上  訴  人
即  被  告  甲○○
                    另案在監.
上列上訴人因公共危險等案件，不服臺灣臺南地方法院97年度交
訴字第54號中華民國97年12月16日第一審判決（起訴案號：臺灣
臺南地方法院檢察署97年度偵緝字第237號），提起上訴，本院
判決如下：
    主  文
上訴駁回。
    事  實
一、甲○○未有汽車駕駛執照，竟仍於民國96年7月18日凌晨1時
    15分許，駕駛車牌號碼A6-1219號自小客車，由西往東以時
    速70至80公里之速度，沿臺南縣永康市○○○路超速前進，
    至該路段右側764巷巷口前之路口號誌為閃光黃燈時，本應
    注意駕駛車輛不應超速行駛，又行經閃光黃燈號誌岔路口，
    應減速接近，注意安全，小心通過，並應注意車前狀況，隨
    時採取必要之安全措施，且依當時天候為晴、光線係夜間有
    照明、路面乾燥無缺陷亦無障礙物、視距良好等客觀情況，
    並無不能注意之情事，竟仍疏於上開注意，不慎與由北往南
    沿中山北路885巷道駛出欲左轉進入中山北路（路口號誌為
    閃光紅燈），由乙○○騎乘之車牌號碼MUL-537號重型機車
    發生撞擊，致乙○○人車倒地並受有蜘蛛膜下腔出血、左側
    股骨骨折併髖關節脫臼之傷害，然甲○○明知其駕車行為已
    生交通事故而致人受傷，竟僅於肇事後請求位於中山北路
    764巷巷口之「永新加油站」加油工林偉全撥打119救護電話
    ，未留下其姓名、電話、住址等事後可供聯繫釐清肇事責任
    之相關資訊，旋即基於逃逸之故意，駕駛上開車輛逃離現場
    。嗣經警過濾案發現場附近道路之監視錄影畫面，獲知上開
    肇事車輛車牌號碼，並循線通知甲○○到案說明，始查知上
    情。
二、案經乙○○訴由臺南縣警察局永康分局報請臺灣臺南地方法
    院檢察署檢察官偵查起訴。
    理  由
一、本案上訴人即被告甲○○所犯係刑法第二百八十四條第一項
    前段普通過失傷害罪及同法第一百八十五條之四之駕車肇事
    逃逸罪，均非死刑、無期徒刑或最輕本刑有期徒刑三年以上
    之罪，亦非高等法院管轄第一審案件，且被告就被訴事實為
    有罪之陳述，經原審告知被告簡式審判程序之旨，並聽取檢
    察官、被告之意見後，原審合議庭裁定進行簡式審判程序，
    復於本院審理時，亦為認罪，亦經當事人均同意適用簡式審
    判程序，是本案之證據調查，依刑事訴訟法第２７３條之２
    規定，不受同法第１５９條第１項、第１６１條之２、第１
    ６１條之３、第１６３條之１及第１６４條至第１７０條規
    定之限制，即不適用傳聞法則有關限制證據能力之相關規定
    ，合先敘明。
二、本件有下列事證足資佐憑：
    （一）被告甲○○於警詢、偵查中、原審及本院審理時之自
          白。
    （二）證人乙○○、林偉全於偵查中之證詞。
    （三）道路交通事故現場圖、道路交通事故調查報告表(一)、
          (二)各1份及事故現場蒐證照片19張。
    （四）財團法人奇美醫院診斷證明書1紙。
三、核被告甲○○所為係犯刑法第185條之4之駕車肇事逃逸罪及
    同法第284條第1項前段之普通過失傷害罪。又其所犯普通過
    失傷害罪部分，係未有駕照駕車以致肇事，並使告訴人乙○
    ○受傷，係屬汽車駕駛人無駕駛執照駕車因而致人受傷，依
    法應負刑事責任者，故須依照道路交通管理處罰條例第86條
    第1項之規定，加重其刑。另其所犯上開2罪間，因行為態樣
    不同，犯罪構成要件亦有差異，故應予分別論罪，併合處罰
    。
四、原審因予適用刑法第185條之4、第284條第1項前段，道路交
    通管理處罰條例第86條第1項，刑法施行法第1條之1，並審
    酌被告犯罪之動機、目的、手段，其生活狀況與本件犯罪所
    生之危險、損害，以及被告犯罪後坦白承認所為，且本件告
    訴人駕駛重型機車，其支線道轉彎車未讓被告直行車先行亦
    與有過失，又被告有下車請附近加油工林偉全撥打119救護
    電話，足認被告惡性尚非重大，等一切情狀，分別量處過失
    傷害部分，有期徒刑三月，肇事逃逸部分，有期徒刑七月，
    並定應執行刑為有期徒刑九月，本院核其認事用法俱無不合
    ，量刑亦稱妥適，被告主張有叫救護車，非不負責等語，為
    無理由，其又主張已與被害人和解，惟未提出和解書，且其
    另犯肇事逃逸罪，已判處有期徒刑七月，無可易科罰金，縱
    與被害人和解，於案情影響不大，上訴為無理由，應予駁回
    。
據上論結，應依刑事訴訟法第368條，判決如主文。
本案經檢察官趙中岳到庭執行職務。
中    華    民    國    98    年    5     月    26    日
                  刑事第五庭    審判長法  官  楊明章
                                      法  官  顏基典
                                      法  官  楊子莊
以上正本證明與原本無異。
駕車肇事逃逸罪部分如不服本判決應於收受送達後10日內向本院
提出上訴書狀，其未敘述上訴理由者，並得於提起上訴後10日內
向本院補提理由書（均須按他造當事人之人數附繕本）「切勿逕
送上級法院」。
普通過失傷害罪部分不得上訴。
                                      書記官  王全龍
中    華    民    國    98    年    5     月    27    日
附錄本案論罪科刑法條：
刑法第185條之4
駕駛動力交通工具肇事，致人死傷而逃逸者，處6月以上5年以下
有期徒刑。
刑法第284條第1項（普通過失傷害罪）
因過失傷害人者，處6月以下有期徒刑、拘役或5百元以下罰金，
致重傷者，處1年以下有期徒刑、拘役或5百元以下罰金。


司法院資訊處製作；財團法人民間司法改革基金會備份。
